Rodrigo Carlachiani

DESARROLLADOR FRONTEND

(+54) 9 342 5273690 Santa Fe, Argentina rcarlachiani@gmail.com LinkedIn | Portfolio

PERFIL

Desarrollador con 2 años de experiencia, en formación para convertirme en Fullstack. Proactivo, ágil y responsable, enfocado en el crecimiento, aprendizaje y desempeño profesional mediante la capacitación, práctica constante y predisposicón a los nuevos desafíos.

EXPERIENCIA PROFESIONAL

Ministerio de Hacienda y Finanzas de la Provincia de Buenos Aires

Desarrollador Fullstack Jr. | 08/2023 - Actualidad

Desarrollo de sistema web interno utilizando ReactJs, Python y Django REST Framework, destinado a optimizar la gestión financiera y administrativa de los municipios de la provincia.

Uso de GitLab para control de versiones; Redmine, Discord y Jitsi como herramientas de gestión ágil.

Genosha

Desarrollador Frontend Jr. | 01/2022 - 05/2023

Maquetado y desarrollo de sitios web y experiencias interactivas empleando HTML, CSS, SASS, Bootstrap, Handlebars, Javascript, Typescript, ReactJs y NextJs. Uso de GitHub y Bitbucket para control de versiones; Trello, Discord y Google Meet como herramientas de gestión ágil.

FORMACIÓN

Certificación en Python

Coderhouse | En curso

Introducción a NextJs Código Facilito | 2023

Link a certificación

Carrera de Desarrollo Frontend ReactJs

Coderhouse | 2021 - 2022

Link a certificación

Certificación en Javascript

Coderhouse | 2021

Link a certificación

Certificación en Desarrollo Web

Coderhouse | 2021

Link a certificación

SKILLS

HTML | CSS | SASS | Bootstrap | Tailwind | ChakraUI | Javascript | Typescript | Handlebars | ReactJs | NextJs | Styled-components | Python | Django REST Framework | API REST | Git | Github | Bitbucket | Trello | Slack | Discord

IDIOMAS

Español: Nativo

Inglés: C2 Proficient, EF SET English Certificate 76/100

Link a certificación